臺灣高雄地方法院刑事判決　　　　　　　　　　　　　九十年度易字第四一八四號
　　公　訴　人　臺灣高雄地方法院檢察署檢察官
　　被　　　告　乙○○
　　選任辯護人　邱文男
右列被告因竊盜案件，經檢察官聲請簡易判決處刑（九十年度偵字第一五００四號）
，經本院高雄簡易庭認不宜以簡易判決處刑，移由請本院刑事庭依普通程序審理，本
院判決如左：
    主    文
乙○○竊盜，處拘役伍拾日，如易科罰金，以佰元折算壹日。
    事    實
一、乙○○基於意圖為自己不法之所有，於民國九十年八月七日下午二時十分許營業
    時間內，前往高雄市前金區○○○路五十九號「大立伊勢丹百貨公司」二樓ＢＯ
    ＳＣＨ專櫃，以假意選取數件衣物進入試衣間試穿，而在試衣間內將該專櫃衣物
    藏置於隨身攜帶皮包中之方式，竊取該專櫃所販售、共價值約新臺幣（下同）三
    千二百四十元之襯衫三件，得手後旋即離開該專櫃，嗣因該專櫃業務員甲○○察
    覺有異、進入試衣間中察看，發現試衣間內藏放有空衣架後，即四下尋找、追躡
    乙○○，而於「大立伊勢丹百貨公司」旁、第一商業銀行門口尋得乙○○，並經
    乙○○自行取出竊得之襯衫二件而查獲，後於警局內復再起出竊得之襯衫一件。
二、案經高雄市政府警察局新興分局報請臺灣高雄地方法院檢察署檢察官聲請簡易判
    決處刑，經本院高雄簡易庭認不宜以簡易判決處刑，移由本院刑事庭審理。
    理    由
一、被告乙○○於本院審理中保持緘默，未為任何應答或陳述，而其於警、偵訊中固
    不否認於右揭時、地至該ＢＯＳＣＨ專櫃試穿衣物，於其離開該百貨公司後，經
    該專櫃業務員甲○○在第一商業銀行門口尋獲，並陸續自其攜帶之皮包中起出該
    專櫃所販售、價值共約三千二百四十元之未付款襯衫三件，惟矢口否認竊取該專
    櫃販售之襯衫三件，辯稱均不知情云云。辯護人則主張被告罹患失眠症及重度憂
    鬱症，當日因先前被告之父患病住院，致被告精神狀況惡化、失眠等症狀加重，
    處於間歇性心神喪失情形等語。
二、經查：
（一）被告乙○○基於意圖為自己不法之所有，於九十年八月七日下午二時十分許營
      業時間內，前往高雄市前金區○○○路五十九號「大立伊勢丹百貨公司」二樓
      ＢＯＳＣＨ專櫃，以假意選取數件衣物進入試衣間試穿，而在試衣間內將該專
      櫃衣物藏置於隨身攜帶皮包中之方式，竊取該專櫃所販售、共價值約三千二百
      四十元之襯衫三件，得手後旋即離開該專櫃，嗣因該專櫃業務員甲○○察覺有
      異、進入試衣間中察看，發現試衣間內藏放有空衣架後，即四下尋找、追躡被
      告，而於「大立伊勢丹百貨公司」旁、第一商業銀行門口尋得被告，並經被告
      自行取出竊得之襯衫二件而查獲，後於警局內復再起出未付款之襯衫一件之事
      實，業據該專櫃業務員甲○○於警、偵訊中指述纂詳，當日被告離開「大立伊
      勢丹百貨公司」二樓ＢＯＳＣＨ專櫃試衣間後，旋即步出該百貨公司，經該專
      櫃業務員甲○○在百貨公司外、第一商業銀行門口尋獲後，在其攜帶之皮包內
      發現該專櫃販售、價值共約三千二百四十元、未付款之襯衫三件，亦有搜索扣
      押證明筆錄（收據）附卷可稽，核與贓物認領保管收據所載相符。
（二）被告雖於警、偵訊中一再表示不知情，並於本院審理中行使緘默權，除人別訊
      問外，未為任何應答或陳述，辯護人則主張被告罹患失眠症及重度憂鬱症，當
  日因先前被告之父患病住院，致被告精神狀況惡化、失眠等症狀加重，處於間
      歇性心神喪失情形云云，證人即被告配偶丙○○並到庭附和其詞，證稱：九十
      年六月底至七月中，因被告之父罹病，被告北上臺北照護一週，返家後精神狀
      況即極差，言語、思考、判斷力均相當遲緩，有嚴重失眠症狀，烹煮食物中可
      能忘記其正在烹煮，出門後無法識路返家，或做事至半途忽然毫無知覺等情，
      然證人丙○○為被告配偶，其所述本有偏頗之虞，要難遽採，且證人丙○○於
      偵訊中係供稱：被告平日整理家中、爬山、購物等均很正常，僅生理期期間會
      失眠、頭痛，當日被告係騎車出門云云，有偵訊筆錄可考，倘被告斯時即有所
      稱言語、思考、判斷力遲緩、嚴重失眠、烹煮食物中可能忘記其正在烹煮、出
      門後無法識路返家、做事至半途忽然毫無知覺等情狀，何以證人丙○○於偵訊
      中竟隱而不宣，反稱被告平日均很正常，僅於生理期間有不適症狀？足見證人
      於本院審理中所述確係迴護被告之詞，委無可採；況被告經本院職權向中央健
      康保險局高雄聯合門診中心、高雄市立凱旋醫院、屏安醫院門診部、實和聯合
      診所調取其精神科部分病歷，送請高雄醫學大學附設中和紀念醫院鑑定結果，
      認被告於九十年八月七日當日及前數週，均屬精神官能症症狀（主症狀為焦慮
      、失眠），精神較耗弱不集中，但意識狀態清楚，並無知覺扭曲或思想障礙，
      自九十年九月迄今，則屬憂鬱症狀態，功能減退、精神耗弱，但心神未喪失，
      有高雄醫學大學附設中和紀念醫院（九０）高醫附秘字第０六二五號覆函暨精
      神鑑定報告書在卷可資參佐，被告於九十年八月七日並非陷於心神喪失或精神
      耗弱情狀，已堪認定。參諸被告當日係自行騎車外出，竊取該專櫃衣物之方法
      又為假意選取數件衣物進入試衣間試穿，而在試衣間內將該專櫃衣物藏置於隨
      身攜帶皮包中，復將空衣架藏放在試衣間內隱密處，得手後旋即離去，前已提
      及，其竊取衣物之手段具相當技巧性，顯非意識不清或心神喪失狀態中所為，
      而被告當日神態正常、有問有答、並於遭查獲當時向專櫃業務員甲○○致歉，
      亦經證人甲○○於偵訊中指陳明確，又被告於鑑定過程中，對鑑定人詢及九十
      年八月七日當日經過，雖均緩慢答稱不復記憶等語，但遭鑑定人質疑其反應之
      真實性時，即遭激怒，反應變迅速，其對於犯案過程所處解離狀態並無邏輯性
      解釋，亦據鑑定人即高雄醫學大學附設中和紀念醫院於鑑定報告書內載明，有
      該鑑定報告書可按，再者，被告於本院審理期日中，對本院訊問其姓名、出生
      年月日、戶籍、告知其權利等事項尚能應答、理解，惟一經本院訊問及犯罪事
      實等節，即毫無任何反應，顯見被告因竊取該專櫃衣物為業務員發覺查獲，為
      脫免罪責，始於檢、警訊問及鑑定人鑑定中謊稱對其犯行不復記憶，並於本院
      審理期間保持緘默、佯裝茫然貌，圖避刑責，殆無疑義。
（三）綜上，本件事證已臻明確，被告非於心神喪失或精神耗弱狀態中為本件犯行，
      於本院審理中亦未達心神喪失程度，其犯行堪以認定，應依法論科。
三、核被告所為，係犯刑法第三百二十條第一項普通竊盜罪。爰審酌被告並無前科、
    素行良好，有臺灣高等法院被告全國前案紀錄表、臺灣高雄地方法院檢察署刑案
    資料查註紀錄表可資參佐，竟貪圖小利、竊盜他人財物，犯後復一再飾詞狡辯、
    佯裝罹病、試圖卸責、毫無悔意，難認無再犯之虞，惟被害人業已取回遭竊物品
    、所受損害非鉅，被告並已獲得被害人諒解，有和解書在卷可參等一切情狀，量
    處如主文所示之刑，並諭知易科罰金之折算標準，以資懲儆。
據上論斷，應依刑事訴訟法第四百五十二條、第二百九十九條第一項前段，刑法第三
百二十條第一項、第四十一條第一項前段，罰金罰鍰提高標準條例第一條前段、第二
條，判決如主文。
本案經檢察官李奇哲到庭執行職務。
中      華      民      國    九十一    年      四      月     三十     日
                              臺灣高雄地方法院刑事第三庭
                                      法  官  洪  文  慧
右正本證明與原本無異。
如不服本判決，應於判決送達後十日內，向本院提出上訴狀。
                                      書記官  蔡  維  容
中      華      民      國    九十一    年      五      月       一     日
